【裁判字號】    91,易,3957
【裁判日期】    920130
【裁判案由】    竊盜
【裁判全文】
臺灣高雄地方法院刑事判決                        九十一年度易字第三九五七號
    公  訴  人  臺灣高雄地方法院檢察署檢察官
    被      告  乙○○  男  二.
右列被告因竊盜案件，經檢察官提起公訴（九十一年度偵字第六四八號），本院判
決如左：
    主  文
乙○○竊盜，累犯，處拘役伍拾日，如易科罰金，以參佰元折算壹日。
機車鑰匙壹支沒收。
    事  實
一、乙○○曾於民國（下同）八十八年間因施用毒品案件，經本院判處有期徒刑五月
    確定，於八十九年三月八日易科罰金執行完畢，猶不知悔改，復意圖為自己不法
    之所有，於九十年七月十九日凌晨，在高雄縣茄萣鄉○○路二五一巷二八號前，
    以其所有之鑰匙一支竊取甲○○所有之車牌號碼ＮＫＩ—０五七號重型機車一部
    ，得手後騎至台南某工地留供自己使用，嗣於九十年十一月二十七日十九時許，
    乙○○將上開機車借與不知情之林明忠騎用，而林明忠於同日十九時三十分許，
    騎乘該部贓車行經台南市○○路八六號前時為警查獲，並扣得上開機車及乙○○
    所有供犯罪所用之機車鑰匙一支。
二、案經臺南市政府警察局第二分局報請台灣高雄地方法院檢察署檢察官偵查起訴。
    理  由
一、訊據被告乙○○固坦承有於右揭時、地出借前開機車與林明忠騎用之事實，惟矢
    口否認有何竊盜犯行，辯稱：『該機車是「林承曜」騎來我家借我的，他是我當
    兵同部隊之友人，他說他弟弟當兵，機車可以借我騎，如他弟弟放假要用車再告
    訴我，我騎了四、五個月，被警方查獲時才知道是贓車』，「林承曜」住在高雄
    縣湖內鄉云云。惟查：
（一）上開重型機車係被害人甲○○所有，於九十年七月十八日二十三時三十分許，
      在高雄縣茄萣鄉○○路二五一巷二八號前失竊之事實，業據被害人甲○○於警
      訊中指訴明確，並有贓物認領保管收據、車輛竊盜資料個別查詢表各一紙附卷
      可稽。被告雖辯稱該機車係「林承曜」借其騎用，並提供「林承曜」之行動電
      話0000000000號供查證。然經警查詢相關戶政資料均查無「林承曜
      」之資料，嗣經本院函調「林承曜」之口卡，亦據高雄縣警察局函覆轄區內並
      無「林承曜」之口卡資料，此有高雄縣警察局九十一年十一月二十一日高警戶
      字第０９１００４６１０８號函附卷可憑；又經查閱前開行動電話之用戶資料
      ，該行動電話門號自九十年三月一日起迄同年九月十四日止，其用戶係「黃隆
      裕」，再經警提示「黃隆裕」之口卡片供被告指認，被告亦供稱黃隆裕並非交
      附上開機車之人，此有台灣大哥大股份有限公司用戶資料及黃隆裕之口卡片各
      一份附於警卷足佐，是被告所辯該機車係林承曜借其使用云云，已有可疑，不
      足採信。
（二）次按向他人借用機車，為擔保機車來源之正當性，一般人必會要求機車所有人
      一併提供行車執照或證明文件，以備在遇到交通違規、交通事故或其他情況供
      警方查詢時提出證明車輛合法來源之需，此為眾所週知之事。本件被告雖辯稱
      ：機車是「林承曜」借其使用云云。惟亦自承伊已騎了四、五個月等語在卷，
      可見其使用該機車之時間非短，衡情豈有不向機車所有人取得行照或證明文件
      以供查證合法來源之理，然被告卻始終無法提出任何證明文件，益見其所辯無
      非是臨訟畏罪之詞。
（三）又查，被告雖帶同證人即其伯父薛榮輝到庭作證欲證明該機車係「林承曜」借
      其使用一情，惟經隔離訊問後，證人薛榮輝證述：「當天快日落傍晚時，有看
      到一名男子騎機車來找乙○○，二人在門口說話，後來該男子就離開」等語，
      然被告於九十一年四月十四日偵查初訊時供承：「當時只有我們二人（指與「
      林承曜」）在家」等語，嗣於同年五月二十三日偵訊中供述：「林承曜」係於
      當天下午二點多到其住處等語明確，互核證人薛榮輝證述之情節與被告所供互
      不一致，是證人薛榮輝之證詞亦難採為有利於被告之認定。
（四）綜上所述，被告所辯機車係「林承曜」借其使用一節，顯係事後卸責之詞，不
      足採信，此外並有機車鑰匙一支扣案足佐。本件事證明確，被告竊盜犯行堪予
      認定。
二、核被告乙○○所為，係犯刑法第三百二十條第一項之竊盜罪嫌。又被告曾於八十
    八年間因施用毒品案件，經本院判處有期徒刑五月確定，甫於八十九年三月八日
    易科罰金執行完畢，有台灣高等法院被告全國前案紀錄表及臺灣高雄地方法院檢
    察署刑事資料查註紀錄表各一份在卷可參，其於有期徒刑執行完畢後，五年內再
    犯本件有期徒刑以上之罪，為累犯，應依刑法第四十七條規定加重其刑。爰審酌
    被告有上開毒品前科，其素行顯屬不佳，復萌不法意圖，再犯本件竊盜犯行，殊
    有非是，及其犯後並無悔意，所竊機車價值僅約一萬元，且已發還，被害人所受
    之損害非重等一切情狀，量處如主文所示之刑，並諭知易科罰金之折算標準。扣
    案之鑰匙一支，係被告所有供其竊取上開機車所用之物，併依刑法第三十八條第
    一項第二款規定宣告沒收。
據上論斷，應依刑事訴訟法第二百九十九條第一項前段，刑法第三百二十條第一項、
第四十七條、第三十八條第一項第二款，罰金罰鍰提高標準條例第一條前段、第二條
，判決如主文。
本案經檢察官顏漢文到庭執行職務。
中      華      民      國      九十二      年     一     月    三十    日
                                  臺灣高雄地方法院刑事第七庭
                                      法    官  陳 志 銘
右正本證明與原本無異。
如不服本判決，應於判決送達後十日內，向本院提出上訴狀。
                                      書 記 官  趙 美 玲
中      華      民      國      九十二      年     一     月    三十    日
附錄本判決論罪之法條：
刑法第三百二十條第一項
意圖為自己不法之所有或第三人不法之所有，而竊取他人之動產者，為竊盜罪，處五
年以下有期徒刑、拘役或五百元以下罰金。


司法院資訊處製作；財團法人民間司法改革基金會備份。
